臺灣桃園地方法院民事裁定　　　　　　　100年度抗字第131號
抗　告　人　黃耀福
相　對　人　葉慧玉
上列當事人間拍賣抵押物事件，抗告人對於民國100 年9 月15日
本院簡易庭司法事務官100 年度司拍字第491 號民事裁定提起抗
告，本院裁定如下：
    主  文
抗告駁回。
抗告程序費用新臺幣壹仟元由抗告人負擔。
    理  由
一、按抵押權人，於債權已屆清償期，而未受清償者，得聲請法
    院，拍賣抵押物，就其賣得價金而受清償，民法第873 條定
    有明文。次按抵押權人聲請拍賣抵押物之裁定，係屬非訟事
    件，祗須其抵押權已依法登記，並依登記之清償期業已屆至
    而未受清償時，法院即應為准許拍賣抵押物之裁定，如對於
    此項法律關係有爭執者，應由有爭執之人提起訴訟，以求解
    決，不得僅依抗告程序聲明其有爭執，並據為廢棄拍賣裁定
    之理由（最高法院58年台抗字第524 號、51年台抗字第269
    號判例可資參照）。
二、抗告意旨略以：抗告人前因公司財務出現危機，遂向相對人
    所經營之地下錢莊借貸，並支付數百萬元利息。嗣因抗告人
    不堪負荷高利，央求抗告人之母即第三人黃傅玉霞提供原裁
    定附表所示之不動產（下稱系爭不動產）設定抵押權，然相
    對人於民國82年間設定抵押權後，竟不願給付借款予抗告人
    ，並以每日百分之1 之利息抵扣，抗告人僅收到新臺幣（下
    同）250 餘萬元之借款。抗告人雖於86年間清償借款300 萬
    元，然因相對人利息高昂，仍積欠相對人270 萬元，為此提
    起抗告等語。
三、經查，本件相對人主張黃傅玉霞以系爭不動產為對相對人所
    負債務之擔保，設定900 萬元之抵押權，嗣黃傅玉霞死亡，
    系爭不動產由抗告人與黃耀星、黃美蓉共同繼承，並辦妥繼
    承分割登記等事實，有相對人提出之本票影本、土地登記第
    二類謄本、土地抵押權設定契約書影本、他項權利證明書影
    本等件為證。準此，相對人對於系爭不動產之抵押權，已依
    法登記，且受擔保之債權已屆清償期而未受清償，是原審據
    以准許相對人拍賣抵押物之聲請，並無不當。至抗告人所執
    上開抗辯，核屬於實體事項，依首開說明，並非本件非訟程
    序得審酌者，抗告人應就爭執事項，另行起訴，以求解決。
    從而，本件抗告為無理由，應予駁回。
四、據上論結，本件抗告為無理由，依非訟事件法第21條第2 項
    、第24條第1 項、第46條，民事訴訟法第495 條之1 第1 項
    、第449 條第1 項、第78條，裁定如主文。
中    華    民    國   100    年    10    月    28    日
                民事第二庭  審判長法  官  劉克聖
                                  法  官  張震武
                                  法  官  劉佩宜
上開正本係照原本作成。
本裁定除以適用法規顯有錯誤為理由，不得再抗告；如提再抗告
，應於收受後送達 10 日內委任律師為代理人向本院提出再抗告
狀，並繳納再抗告費新台幣 1,000 元。
中    華    民    國   100    年    10    月    31    日
                                  書記官  洪千棻